Minutes et répertoires du notaire Jean-Baptiste HATIN, 22 mai 1839 - 17 juillet 1874 (étude XIX)
Archives nationales
- Minutes de Jean-Baptiste HATIN, 23 mai 1839 - 31 juillet 1874; MC/ET/XIX/1008 - MC/ET/XIX/1184
  - Minutes. 1851, mars - mai, mars - mai 1851; MC/ET/XIX/1056
    - Mainlevee, hypotheque., 13 mars 1851; MC/ET/XIX/1056
      Domicile: Paris (Paris) rue d'Assas, 7
    - Succession, inventaire apres décès., 14 mars 1851; MC/ET/XIX/1056
      Nom, qualité: (M.) Andre, Jean.
      Domicile: Paris (Paris) rue du Marche-St-Honore, 25
    - Procuration acte, vente de domaine, Aze (Loir-et-Cher)., 15 mars 1851; MC/ET/XIX/1056
    - Transport, créances, 10000f., 17 mars 1851; MC/ET/XIX/1056
      Nom, qualité: (M.) Guerchet, Jean Joseph.
      Profession: epicier (garcon), Paris.
      Domicile: Paris (Paris) rue Saint-Lazare, 24.
      Relations: créancier(e) de l'intervenant 2.
      Nom, qualité: (M.) Leroy-Dupre, Adolphe Amable Cosme Edouard.
      Profession: négociant, Bercy (Paris).
      Domicile: Bercy (Paris).
      Nom, qualité: (M.) Saint-Chamans de, Gaetan Henri Marie.
      Domicile: Louan (Seine-et-Marne) Baronnie (la).
      Nom, qualité: (M.) Regnault, Denis Auguste.
      Profession: cultivateur, Courbevoie (Hauts-de-Seine).
      Domicile: Courbevoie (Hauts-de-Seine)
    - Cahier des charges, maison et jardin, Nanterre (Hauts-de-Seine)., 18 mars 1851; MC/ET/XIX/1056
      Nom, qualité: (M.) Lecornu, Guillaume.
      Profession: marchand de vin, Paris.
      Domicile: Paris (Paris) rue du Faubourg-du-Roule, 121
    - Mainlevée par Jeanne-Angélique-Gabrielle Darrot, veuve de Gabriel-François Bodiment, entre les mains du sieur Ducessois, imprimeur à Paris, et Charles Gosselin, libraire éditeur, rue Jacob, N°30, sur toutes les sommes pouvant revenir à Guillaume Dillon, homme de lettres, provenant de la vente d'un ouvrage intitulé 'Ecrits et correspondance de Washington', de François Guizot, homme politique et historien., 22 mars 1851; MC/ET/XIX/1056
      Fichier dit 'général' XIXe siècle (1147 actes), par Claire Béchu et Guillaume Nahon, 1988-1999. (fichier papier entièrement dématérialisé; voir contexte dans le Plan d’orientation général - Notaires de Paris, guides thématiques du Minutier).
      Date de création de la notice: 2008
      mainlevée; Jacob (rue); Guizot, François; Darrot, Jeanne-Angélique-Gabrielle; Bodiment, Gabriel-François; Ducessois (sieur); Gosselin, Charles; Dillon, Guillaume; dirigeant politique; imprimeur; libraire; éditeur; écrivain
    - Mariage., 22 mars 1851; MC/ET/XIX/1056
      Nom, qualité: (M.) Herny, Louis Auguste.
      Domicile: Paris (Paris) rue Monsieur-le-Prince, 43.
      Nom, qualité: (M.) Herny, Pierre.
      Nom, qualité: (Mme ou Mlle) Blanchon, Catherine.
      Profession: propriétaire, tenant hotel, Paris.
      Domicile: Paris (Paris) rue Racine, 38.
      Nom, qualité: (M.) Bitry, Henry Cesar.
      Profession: ebeniste
    - Mainlevee, sommes provenant de la vente de l'ouvrage ecrits et correspondance de washington de guizot., 22 mars 1851; MC/ET/XIX/1056
      Nom, qualité: (Mme ou Mlle) Darrot, Jeanne Angelique.
      Domicile: Paris (Paris) rue de la Michodiere, 12.
      Nom, qualité: (M.) Bodiment, Gabriel Francois.
      Nom, qualité: (M.) Ducessois.
      Profession: imprimeur, Paris.
      Domicile: Paris (Paris) quai des Augustins, 55.
      Relations: agissant au profit de l'intervenant 5.
      Nom, qualité: (M.) Gosselin, Charles.
      Profession: libraire editeur, Paris.
      Domicile: Paris (Paris) rue Jacob, 30.
      Intervenant 5, indirect:
      Nom, qualité: (M.) Dillon, Guillaume.
      Profession: homme de lettres.
      Relations: sequestres de la succession de l'intervenant 6.
      Nom, qualité: (M.) Guizot, Francois
    - Procuration acte, donation de terres, Fontenay-Mauvoison, menerville (78, 78)., 24 mars 1851; MC/ET/XIX/1056
      Nom, qualité: (M.) Huve, Marie Jean Charles Louis.
      Profession: notaire (honoraire).
      Domicile: Paris (Paris) rue Ferou-St-Sulpice, 17.
      Nom, qualité: (M.) Lauvray, Stanislas.
      Profession: clerc de notaire (premier), Mantes (Yvelines).
      Domicile: Mantes (Yvelines)
    - Mainlevee, hypotheque., 25 mars 1851; MC/ET/XIX/1056
      Nom, qualité: (M.) Lacroix de, Jean Theodore Crucius.
      Domicile: Paris (Paris) rue de Suresnes, 1.
      Nom, qualité: (Mme ou Mlle) La Nougarede de, Sydonie.
      Relations: épouse de l'intervenant 1.
      Nom: Ville de Paris
    - Société, fabrication de caisses enregistreuses dites taxe-machines., 25 mars 1851; MC/ET/XIX/1056
      Nom, qualité: (M.) Baranowski, Joseph Jean.
      Profession: inspecteur de la comptabilite des chemins de fer Paris-Rouen, Paris.
      Domicile: Paris (Paris) rue de Parme, 3
    - Mainlevee, hypotheque., 28 mars 1851; MC/ET/XIX/1056
      Nom, qualité: (M.) Morel, Pierre Theophile.
      Domicile: Paris (Paris) rue de la Reforme, 63.
      Nom, qualité: (M.) Mosniest, Jean Antoine.
    - Obligation, emprunt, 6400f., 28 mars 1851; MC/ET/XIX/1056
      Nom, qualité: (M.) Rambourg, Jean Francois Paul.
      Domicile: Paris (Paris) rue Saint-Augustin, 46.
      Nom, qualité: (M.) Lacroix de, Paul Jean Thodore Crucius.
      Domicile: Paris (Paris) rue de Suresnes, 1
    - Bail, usine, Paris (Paris) rue Saint-Bernard, 19-21-23., 29 mars 1851; MC/ET/XIX/1056
      Nom, qualité: (M.) Bouillat, Adolphe Charles Louis.
      Domicile: Paris (Paris) rue de Helder, 15.
      Nom, qualité: (M.) Charpentier, Henri.
      Profession: mecanicien, Batignolles (Paris).
      Domicile: Batignolles (les) (Paris) rue Saint-Jean, 5.
      Nom, qualité: (M.) Thorelle, Dominique Adolphe.
      Profession: marchand de bois, Paris.
      Domicile: Paris (Paris) rue Charonne, 46
    - Bail, maison, Paris (Paris) rue Basse-du-Rempart, 50., 31 mars 1851; MC/ET/XIX/1056
      Nom, qualité: (M.) Vallade, Claude Jacques Francois.
      Domicile: Paris (Paris) rue Godot-de-Mauroy, 24.
      Nom, qualité: (Mme ou Mlle) Vallade, Marie.
      Domicile: Paris (Paris) rue Caumartin, 20.
      Relations: veuve de l'intervenant 3.
      Nom, qualité: (M.) Adam, Francois Joseph.
      Nom, qualité: (M.) Guillon, Emile.
      Domicile: Paris (Paris) rue Basse-du-Rempart, 50
    - Procuration acte, constitution de société pour la fabrication des caisses enregistreuses dites taxe-machines., 1er avril 1851; MC/ET/XIX/1056
      Profession: inspecteur de comptabilite des chemins de fer Paris-Rouen, Paris.
      Domicile: Paris (Paris) rue de Parme, 3.
      Nom, qualité: (M.) Michalowski, Jules.
      Profession: ingenieur civil, Paris.
      Domicile: Batignolles (les) (Paris) rue Saint-Charles, 14
    - Procuration générale., 2 avril 1851; MC/ET/XIX/1056
      Nom, qualité: (M.) Batbedat, Leon.
      Profession: colonel, Besancon (Doubs).
      Domicile: Paris (Paris) rue des Martyrs, 27.
      Nom, qualité: (Mme ou Mlle) Dronsart, Pauline Rosalie Joseph.
    - Mainlevee, hypotheque sur terrain, Ville-d'Avray (Hauts-de-Seine)., 4 avril 1851; MC/ET/XIX/1056
      Nom, qualité: (Mme ou Mlle) Goeslin, Sophie Victorine.
      Domicile: Paris (Paris) rue de la Chaussée-d'Antin, 43.
      Relations: veuve de l'intervenant 2, héritier de l'intervenant 3.
      Nom, qualité: (M.) Thibout, Pierre.
      Nom, qualité: (Mme ou Mlle) Goeslin, Marie Anne Louise.
      Domicile: Paris (Paris) rue Basse-du-Rempart, 36.
      Relations: créancier(e) de l'intervenant 4.
      Nom, qualité: (M.) Coppens
    - Testament, depot., 4 avril 1851; MC/ET/XIX/1056
      Nom, qualité: (Mme ou Mlle) Delaunay, Anne Augustine.
      Domicile: Paris (Paris) rue Monthabor, 13
    - Obligation, emprunt, 10000f., 4 avril 1851; MC/ET/XIX/1056
      Nom, qualité: (M.) Tourly, Louis Toussaint.
      Profession: fabricant de bijoux, Paris.
      Domicile: Paris (Paris) rue Neuve-St-Martin, 20.
      Nom, qualité: (M.) Dupre, Louis Gaspard Antoine.
      Profession: architecte, Paris.
      Domicile: Paris (Paris) rue de Malte, 18
    - Succession, transport de droits., 7 avril 1851; MC/ET/XIX/1056
      Nom, qualité: (M.) Miquel, Jean Pierre.
      Domicile: Cantoin (Aveyron)
    - Quittance, paiement de maison de campagne, 26135f, Ville-d'Avray (Hauts-de-Seine)., 7 avril 1851; MC/ET/XIX/1056
      Nom, qualité: (Mme ou Mlle) Ducry, Georgina.
      Domicile: Versailles (Yvelines).
      Nom, qualité: (M.) Labruyere, Pierre Jean.
      Nom, qualité: (M.) Barthelemy, Jacques Nicolas.
      Profession: medecin veterinaire, Paris.
      Domicile: Paris (Paris) rue de Lille, 39.
      Nom, qualité: (M.) Coppens de Nordland, Laurent Auguste.
      Domicile: Paris (Paris) rue Blanche, 70
    - Procuration rente publique, dépôt, vente de rente etat 5%, 6180f., 7 avril 1851; MC/ET/XIX/1056
      Nom, qualité: (Mme ou Mlle) Creutzer, Malvina Catherine Julie.
      Domicile: Bitche (Moselle).
      Nom, qualité: (M.) Jaussaud, Charles Joseph Remy.
      Profession: notaire, Paris.
      Domicile: Paris (Paris) rue Neuve-des-Petits-Champs, 61
    - Procuration revenus, substitution., 7 avril 1851; MC/ET/XIX/1056
      Nom, qualité: (M.) Kaufmann, Maximilien.
      Profession: docteur en medecine, Paris.
      Domicile: Paris (Paris) rue Saint-Roch, 45.
      Relations: procureur de l'intervenant 2.
      Nom, qualité: (M.) Baylet, Pierre Philippe.
      Domicile: Paris (Paris) rue Saint-Nicolas-d'Antin, 8.
      Nom, qualité: (M.) Felgines, Victor Alexandre Hippolyte Geraud.
      Profession: charge de recouvrements, Paris.
      Domicile: Paris (Paris) rue Neuve-Coquenard, 28
    - Mainlevee, hypotheques sur terrains, Poissy (Yvelines)., 9 avril 1851; MC/ET/XIX/1056
      Nom, qualité: (M.) Saint-Chamans de, Gaetan Henry Marie.
      Domicile: Bouchy-le-Repos (Marne).
      Domicile: Poissy (Yvelines)
    - Testament, depot., 10 avril 1851; MC/ET/XIX/1056
      Nom, qualité: (M.) Lamarie, Charles Marie.
      Profession: capitaine (ancien).
      Domicile: Batignolles-Monceaux (les) (Paris) rue de l'Hotel-de-Ville, 17
    - Mainlevee, hypotheque sur maison, Ville-d'Avray (Hauts-de-Seine)., 12 avril 1851; MC/ET/XIX/1056
      Nom, qualité: (M.) Heudebert, Alexandre.
      Domicile: Paris (Paris) rue Dauphine, 157.
    - Obligation, emprunt, 3000f., 14 avril 1851; MC/ET/XIX/1056
      Nom, qualité: (M.) Dufresne, Jules Romain.
      Profession: avocat à la cour d'appel, Paris.
      Domicile: Paris (Paris) rue de l'Entrepot, 6.
      Profession: contrôleur de la monnaie (ancien), Paris.
      Domicile: Paris (Paris) rue Saint-Jean, 3bis
    - Donation entre epoux., 15 avril 1851; MC/ET/XIX/1056
      Nom, qualité: (Mme ou Mlle) Fortin, Anne.
      Domicile: Paris (Paris) rue Saint-Honore, 333.
      Nom, qualité: (M.) Signori, Antoine Marie Gaspard.
      Profession: courrier de famille, Paris.
      Domicile: Paris (Paris) rue Saint-Honore, 333
    - Donation entre epoux., 15 avril 1851; MC/ET/XIX/1056
    - Obligation, emprunt, 1850f., 17 avril 1851; MC/ET/XIX/1056
      Nom, qualité: (M.) Bergeret-Jannet, Adolphe Isisdore Stanislas.
      Domicile: Batignolles-Monceaux (les) (Paris) Grande-Rue, 29bis.
      Nom, qualité: (Mme ou Mlle) Langeron, Victoire Claudine.
      Profession: modiste, Paris.
      Relations: curatrice de l'intervenant 1, veuve de l'intervenant 3.
      Nom, qualité: (Mme ou Mlle) Noinville, Maris Elisabeth.
      Domicile: Paris (Paris) boulevard des Filles-du-Calvaire, 20.
      Relations: veuve de l'intervenant 5.
      Nom, qualité: (M.) Chantepuis, Francois.
    - Procuration generale., 18 avril 1851; MC/ET/XIX/1056
      Nom, qualité: (M.) Gatineau, Jean Louis Gabriel.
      Domicile: Paris (Paris) rue de Clery, 40.
      Nom, qualité: (M.) Liard.
      Profession: notaire (ancien).
      Domicile: Chartres (Eure-et-Loir)
    - Procuration generale., 19 avril 1851; MC/ET/XIX/1056
      Nom, qualité: (M.) Remy, Pierre Charles Alfred.
      Domicile: Paris (Paris) rue Neuve-des-Petits-Champs, 95.
      Nom, qualité: (M.) Remy, Pierre Charles.
      Domicile: Paris (Paris) rue Grange-aux-Belles, 10
    - Succession, notoriete., 22 avril 1851; MC/ET/XIX/1056
      Nom, qualité: (M.) Lamarle, Charles Marie.
      Domicile: Batignolles (les) (Paris) rue de l'Hotel-de-Ville, 17
    - Proces verbal, comparution., 22 avril 1851; MC/ET/XIX/1056
      Nom, qualité: (M.) Laverdet, Auguste Nicolas.
      Domicile: Paris (Paris) rue Helder, 24.
      Nom, qualité: (M.) Harang, Pierre Richard.
      Profession: marchand de couleurs, Batignolles (Paris).
      Domicile: Batignolles (les) (Paris) Grande-rue, 20
    - Autorisation, dépôt, acceptation de legs universel., 28 avril 1851; MC/ET/XIX/1056
      Nom, qualité: (M.) Empereur, Benoit.
      Profession: chapelier, Guillotiere (la) (Rhône).
      Domicile: Guillotiere (la) (Rhône).
      Nom, qualité: (Mme ou Mlle) Philibert, Catherine Pierrette.
      Relations: épouse de l'intervenant 1, legataire de l'intervenant 3.
    - Procuration acte., 28 avril 1851; MC/ET/XIX/1056
      Nom, qualité: (M.) Lefevre, Louis Isidore.
      Domicile: Paris (Paris) boulevard Bonne-Nouvelle, 28.
      Nom, qualité: (M.) Petau, Edouard.
      Profession: officier (ancien).
      Domicile: Paris (Paris) rue de Berlin, 9
    - Transport, créance, 12000f., 30 avril 1851; MC/ET/XIX/1056
      Nom, qualité: (M.) Hatin, Jean Baptiste Arsene Julien.
      Domicile: Paris (Paris) rue Neuve-des-Petits-Champs, 77.
      Nom, qualité: (M.) Delafosse, Philippe Noel.
      Domicile: Batignolles-Monceaux (les) (Paris) Grande rue, 56.
      Nom, qualité: (Mme ou Mlle) Dulong, Francoise Eulalie.
      Domicile: Paris (Paris) rue de la Paix, 16.
      Relations: créancier(e) de l'intervenant 1, veuve de l'intervenant 4.
      Nom, qualité: (M.) Woldemar-Tetu.
    - Mainlevee, hypotheque sur maison, Paris (Paris) rue des Recollets., 2 mai 1851; MC/ET/XIX/1056
      Nom, qualité: (personne morale) Jannoy (hoirs).
      Nom, qualité: (M.) Jannoy, Philippe Philibert.
      Domicile: Paris (Paris) rue de Berry, 7.
      Nom, qualité: (Mme ou Mlle) Jannoy, Nathalie Genevieve.
      Domicile: Paris (Paris) rue des Recollets, 8.
      Relations: épouse de l'intervenant 4.
      Nom, qualité: (M.) Petit, Charles Francois.
      Profession: entrepreneur de maconnerie (ancien), Paris.
      Domicile: Paris (Paris) rue des Recollets, 8
    - Obligation, police d'assurance contre les chances du tirage au sort., 6 mai 1851; MC/ET/XIX/1056
      Nom, qualité: (M.) Bergeret, Victor Jean Charles.
      Profession: employe d'assurance, Paris.
      Domicile: Batignolles-Monceaux (les) (Paris) rue des Batignollaises, 8.
      Nom, qualité: (M.) Lestiboudois, Alfred.
      Profession: directeur d'assurances, Paris.
      Domicile: Paris (Paris) rue Notre-Dame-des-Victoires, 42
    - Mainlevee, hypotheque., 8 mai 1851; MC/ET/XIX/1056
      Nom, qualité: (M.) Charpentier, Thomas Denis.
      Profession: avoué (ancien), Ferte-sous-Jouarre (la) (Seine-et-Marne).
      Domicile: Ferte-sous-Jouarre (la) (Seine-et-Marne).
    - Mariage., 8 mai 1851; MC/ET/XIX/1056
      Nom, qualité: (M.) Toinet, Charles.
      Profession: architecte verificateur, Paris.
      Nom, qualité: (M.) Toinet, Jean Jules.
      Domicile: Paris (Paris) boulevard Beaumarchais, 75.
      Nom, qualité: (Mme ou Mlle) Champy, Francoise Victorine.
      Domicile: Paris (Paris) boulevard Beaumarchais, 22.
      Nom, qualité: (M.) Champy, Etienne.
      Domicile: Paris (Paris) boulevard Beaumarchais, 22
    - Cahier des charges, maison, Paris (Paris) rue du Rocher., 8 mai 1851; MC/ET/XIX/1056
      Nom, qualité: (Mme ou Mlle) Leboullenger de Boisfremont, Louise Elisabeth.
      Nom, qualité: (M.) Power, Edouard.
      Domicile: Paris (Paris) rue Caumartin, 20
    - Mainlevee, poursuite de saisie sur un terrain, Batignolles-Monceaux (Paris) rue de Chazelle., 9 mai 1851; MC/ET/XIX/1056
      Nom, qualité: (M.) Guillet, Auguste Pierre.
      Domicile: Paris (Paris) rue Neuve-des-Petits-Champs, 89.
      Nom, qualité: (M.) Vantadour, Etienne Gabriel.
      Profession: menuisier, Batignolles-Monceaux (Paris).
      Domicile: Batignolles-Monceaux (les) (Paris) avenue de Saint-Ouen, 9
    - Procuration générale., 12 mai 1851; MC/ET/XIX/1056
      Nom, qualité: (M.) Baron, Adrien Simon.
      Domicile: Courbevoie (Hauts-de-Seine).
    - Testament, depot., 13 mai 1851; MC/ET/XIX/1056
      Nom, qualité: (Mme ou Mlle) Jean, Marie Louise.
      Domicile: Paris (Paris) quai de la Megisserie.
      Nom, qualité: (M.) Psalmon, Alexandre.
    - Succession, liquidation, approbation., 13 mai 1851; MC/ET/XIX/1056
      Nom, qualité: (M.) Sainton, Hippolyte Hector Benigne.
      Domicile: Paris (Paris) rue Saint-Yacinthe-St-Honore, 7.
      Nom, qualité: (Mme ou Mlle) Sainton, Sophie.
      Relations: fille de l'intervenant 1, épouse de l'intervenant 3.
      Nom, qualité: (M.) Dupont, Charles Fortune.
      Profession: limonadier (ancien), Paris
    - Vente, domaine (2), Charenton-du-Cher, thaumiers (18, 18) Ruere, pondy., 14 mai 1851; MC/ET/XIX/1056
      Nom, qualité: (M.) Rambourg, Louis.
      Domicile: Chateau-Vert (Nièvre).
      Domicile: Paris (Paris) rue du Helder, 15
    - Succession, inventaire apres décès., 14 mai 1851; MC/ET/XIX/1056
      Nom, qualité: (M.) Roux, Jean Cheri.
      Domicile: Paris (Paris) rue Neuve-des-Petits-Champs, 89
    - Cahier des charges, maison de campagne, Ville-d'Avray (Hauts-de-Seine)., 14 mai 1851; MC/ET/XIX/1056
      Nom, qualité: (M.) Coppens, Laurent Auguste.
    - Quittance de remboursement., 20 mai 1851; MC/ET/XIX/1056
      Nom, qualité: (M.) Jacques, Jean Baptiste.
      Profession: tenant une caisse d'escompte, Beaugency (Loiret).
      Domicile: Beaugency (Loiret).
      Nom, qualité: (M.) Causse, Louis Auguste.
      Profession: avoué,Orleans (Loiret).
      Domicile: Orleans (Loiret).
      Nom, qualité: (M.) Duchemin, Louis Leonce.
      Nom, qualité: (Mme ou Mlle) Dufour, Marguerite Genevieve.
      Domicile: Paris (Paris) rue de Tournon, 19.
      Nom, qualité: (M.) Ory, Pierre Victor.
    - Testament, depot., 20 mai 1851; MC/ET/XIX/1056
      Nom, qualité: (Mme ou Mlle) Pernet, Marie Louise.
      Domicile: Paris (Paris) rue Rumfort, 2.
      Nom, qualité: (M.) Laudy, Francois.
      Profession: cjef de bureau au ministère de la justice (ancien), Paris.
      Domicile: Paris (Paris) rue Rumfort, 2
    - Transport de droits, droits de succession., 20 mai 1851; MC/ET/XIX/1056
      Nom, qualité: (M.) Legrand, Pierre.
      Profession: tourneur sur metaux, Paris.
      Domicile: Paris (Paris) Faubourg Saint-Denis.
      Relations: héritier de l'intervenant 3.
      Nom, qualité: (Mme ou Mlle) Couturier, Esthel Fanny.
      Profession: ouvriere en dentelles, Paris.
      Domicile: Paris (Paris) Faubourg-Montmartre, 76.
      Relations: héritier de l'intervenant 4.
      Nom, qualité: (Mme ou Mlle) Lefevre, Marie Louise.
      Domicile: Paris (Paris) rue Jean-Jacques-Rousseau, 19.
      Nom, qualité: (M.) Daras, Louis Francois.
    - Succession, notoriete., 22 mai 1851; MC/ET/XIX/1056
      Nom, qualité: (M.) Ozanne, Charles Remy.
      Profession: etudiant en medecine, Paris.
      Domicile: Paris (Paris) rue des Fosses-du-Temple, 37
    - Procuration générale., 23 mai 1851; MC/ET/XIX/1056
      Nom, qualité: (M.) Perignon, Louis Clement Sulpice.
      Profession: tapissier, Paris.
      Domicile: Paris (Paris) rue Neuve-des-Petits-Champs, 60.
      Nom, qualité: (M.) Cornilliet, Jacques Clement.
      Domicile: Paris (Paris) rue Neuve-des-Petits-Champs, 60
    - Procuration acte., 24 mai 1851; MC/ET/XIX/1056
      Nom, qualité: (M.) Quillet, Auguste Pierre.
      Nom, qualité: (M.) Laurens, Joseph Elie Emile.
      Domicile: Paris (Paris) rue de Seine-St-Germain, 43
    - Procuration acte., 28 mai 1851; MC/ET/XIX/1056
      Nom, qualité: (M.) Mosnier, Paul Charles.
      Profession: fusillier, Lille (Nord).
      Domicile: Lille (Nord).
      Nom, qualité: (M.) Mosnier, Alexandre Antoine Desire Philippe.
      Profession: employe, Passy (Paris).
      Domicile: Passy (Paris) Grande-Rue, 36.
      Relations: frère de l'intervenant 1
    - Procuration acte., 30 mai 1851; MC/ET/XIX/1056
  - Minutes. 1851, juin - juillet, juin - juillet 1851; MC/ET/XIX/1057
    - Mariage., 2 juin 1851; MC/ET/XIX/1057
      Nom, qualité: (M.) Schmerber, Eugene Joseph.
      Profession: graveur sur bois, Paris.
      Domicile: Belleville (Paris) rue du Theatre, 22.
      Nom, qualité: (M.) Schmerber, Jacques.
      Nom, qualité: (Mme ou Mlle) Mignot, Catehrine Francoise.
      Profession: couturiere, Belleville (Paris).
      Domicile: Belleville (Paris) Grande Rue, 182.
      Nom, qualité: (M.) Mignot, Pierre Jean Baptiste.
    - Succession, notoriete., 3 juin 1851; MC/ET/XIX/1057
      Profession: chef de bureau au ministère de la justice (ancien), Paris.
    - Mainlevee, hypotheque, Magnanville (Yvelines)., 3 juin 1851; MC/ET/XIX/1057
      Nom, qualité: (M.) Bourbon, Jean Francois.
      Domicile: Paris (Paris) rue des Fosses-du-Temple, 18.
      Nom, qualité: (Mme ou Mlle) Ory, Catherine Agathe.
      Nom, qualité: (M.) Robillard de Magnanville, Jacques Edmond (baron)
    - Mariage., 5 juin 1851; MC/ET/XIX/1057
      Nom, qualité: (M.) Trit, Louis Alphonse.
      Profession: ingenieur des ponts-et-chaussees, Neufchatel (Seine-Maritime).
      Domicile: Neufchatel (Seine-Maritime).
      Nom, qualité: (M.) Trit, Marie Pascal.
      Domicile: Paris (Paris) rue du-Cherche-Midi, 20.
      Nom, qualité: (Mme ou Mlle) Legendre, Francoise Honorine.
      Domicile: Paris (Paris) rue du Monthyon, 17.
      Nom, qualité: (M.) Legendre, Rene.
      Domicile: Paris (Paris) rue du Monthyon, 17
    - Procuration générale., 5 juin 1851; MC/ET/XIX/1057
      Nom, qualité: (M.) Friedl, Georges.
      Profession: bottier(marchand), Paris.
      Domicile: Paris (Paris) rue Baillif, 20.
      Nom, qualité: (Mme ou Mlle) Joussod, Anne Virginie Adele.
      Domicile: Paris (Paris) rue Baillif, 10.
      Relations: épouse de l'intervenant 91
    - Mariage., 5 juin 1851; MC/ET/XIX/1057
      Nom, qualité: (M.) Dupuy, Jean.
      Profession: limonadier, Paris.
      Domicile: Paris (Paris) rue Neuve-des-Petits-Champs, 69.
      Nom, qualité: (Mme ou Mlle) Gette, Francoise Alphonsine Eulalie.
      Domicile: Ternes (les) (Paris) rue des Acacias, 31.
      Nom, qualité: (M.) Gette, Jean.
      Profession: boulanger, Ternes (les) (Paris).
      Domicile: Ternes (les) (Paris) rue des Acacias, 31
    - Mariage., 5 juin 1851; MC/ET/XIX/1057
      Nom, qualité: (M.) Verge, Eugene Louis.
      Profession: mecanicien (ouvrier), Paris.
      Domicile: Paris (Paris) rue Saint-Honore, 294.
      Nom, qualité: (M.) Verge, Francois.
      Profession: menuisier, Fleury-sur-Andelle (Eure).
      Domicile: Fleury-sur-Andelle (Eure).
      Nom, qualité: (Mme ou Mlle) Francois, Austreberte Florine.
      Profession: ouvriere en bottines, Paris.
      Nom, qualité: (M.) Francois, Jean Joseph.
    - Transaction., 7 juin 1851; MC/ET/XIX/1057
      Nom, qualité: (M.) Ozanne, Antoine Nicolas.
      Domicile: Paris (Paris) rue de Buffaut, 13.
      Nom, qualité: (Mme ou Mlle) Leclercq, Marie Suzanne Virginie.
      Profession: rentiere, Paris.
      Relations: épouse de l'intervenant 1, sœur de l'intervenant 6, héritier de l'intervenant 6.
      Nom, qualité: (M.) Ozanne, Jules Theodore.
      Domicile: Paris (Paris) rue du Petit-Bourbon-St-Sulpice, 18.
      Relations: frère de l'intervenant 5, neveu de l'intervenant 6, héritier de l'intervenant 6.
      Nom, qualité: (Mme ou Mlle) Laporte de, Jeanne Marie.
      Relations: épouse de l'intervenant 3.
      Nom, qualité: (M.) Ozanne, Charles.
      Nom, qualité: (M.) Leclercq, Theodore Michel.
    - Bail, maison, 3000f, Paris (Paris) rue d'Amsterdam, 54., 7 juin 1851; MC/ET/XIX/1057
      Nom, qualité: (M.) Lamarche, Louis Remi.
      Profession: employe, propriétaire, Paris.